【裁判字號】    98,訴,1326
【裁判日期】    990531
【裁判案由】    偽造文書等
【裁判全文】
臺灣高雄地方法院刑事判決              98年度訴字第1326號
公  訴  人  臺灣高雄地方法院檢察署檢察官
被      告  辰○○
            丁○○
            丙○○
            辛○○
            子○○
上列被告因偽造文書等案件，經檢察官提起公訴（97年度偵字第
34375 號），本院判決如下：
    主  文
辰○○共同犯竊盜罪，共貳罪，均累犯，各處有期徒刑肆月，如
易科罰金，均以新臺幣壹仟元折算壹日。應執行有期徒刑陸月，
如易科罰金，以新臺幣壹仟元折算壹日。
辰○○其餘被訴竊盜部分，無罪。
丁○○共同變造私文書，足以生損害於公眾及他人，共貳罪，均
累犯，各處有期徒刑伍月，如易科罰金，均以新臺幣壹仟元折算
壹日。應執行有期徒刑捌月，如易科罰金，以新臺幣壹仟元折算
壹日。
丁○○其餘被訴變造私文書部分，無罪。
丙○○共同變造私文書，足以生損害於公眾及他人，累犯，處有
期徒刑伍月，如易科罰金，以新臺幣壹仟元折算壹日。
丙○○其餘被訴變造私文書部分，無罪。
辛○○共同犯竊盜罪，共伍罪，各處有期徒刑伍月，如易科罰金
，均以新臺幣壹仟元折算壹日；又行使變造私文書，足以生損害
於公眾及他人，共伍罪，各處有期徒刑陸月，如易科罰金，均以
新臺幣壹仟元折算壹日。應執行有期徒刑肆年，如易科罰金，以
新臺幣壹仟元折算壹日。
子○○無罪。
    事  實
一、辰○○前於民國95年間，因竊盜案件，經臺灣士林地方法院
    以95年度易字第678 號判決有期徒刑7 月確定，而於96年3
    月31日縮短刑期執行完畢；丁○○前於95年間，因毀棄損壞
    案件，經本院以95年度簡字第1691號判決有期徒刑5 月確定
    ，甫於95年7 月27日易科罰金執行完畢；丙○○前於90年間
    ，因竊盜案件，經臺灣高等法院高雄分院以91年度上易字第
    528 號判決有期徒刑2 年確定，嗣於93年10月14日因縮短刑
    期假釋出監，而於94年2 月23日假釋期滿未經撤銷，視為執
    行完畢。
二、詎辰○○、丁○○、丙○○仍不知悔改，緣辛○○先以合法
    買賣方式取得如附表所示之5 部機車之車牌、引擎蓋及車籍
    資料後，基於意圖為自己不法所有之竊盜犯意，於附表所示
    各該竊盜時間前某日，分別通知有犯意聯絡之辰○○、真實
    姓名年籍不詳之成年人竊取該特定型式之機車，辰○○及該
    真實姓名年籍不詳之成年人遂分別於附表所示之時間與地點
    ，竊取附表所示之卯○○等人所有之機車，得手後，辰○○
    於竊取附表編號2 、3 之機車後，即將該二部機車交予丁○○，而該真實姓名年籍不詳之成年人除將其所竊取附表編號
    4 之機車交予辛○○，再由辛○○交予丙○○外，其餘竊得
    之附表編號1 、5 之機車，則依辛○○指示交予另名真實姓
    名年籍不詳之成年人；丁○○、丙○○及真實姓名年籍不詳
    之成年人取得附表所示之機車後，即分別與辛○○共同基於
    變造準私文書之犯意，由丁○○、丙○○及真實姓名年籍不
    詳之成年人磨去各該機車車身上之車身號碼，足生損害於附
    表所示之原車主卯○○等人及監理機關對車籍資管理之正確
    性，另並拆下各該竊得機車之引擎蓋、外殼及車牌後，套換
    辛○○所提供之引擎蓋及車牌，再交由辛○○基於行使變造
    準私文書之犯意，將各該機車出售予不知情如附表所示之販
    售對象，所得販賣款項則供渠等朋分花用，足生損害於附表
    所示之原車主卯○○等人及監理機關對車籍資管理之正確性
    。嗣辰○○在未被有偵查犯罪職權之機關或公務員知悉犯罪
    行為人前，主動向員警坦承上開竊盜犯行，自首而接受裁判
    ；另經警循線追查，始查獲上情。
三、案經高雄市政府警察局移送臺灣高雄地方法院檢察署檢察官
    偵查起訴。
    理  由
甲、證據能力部分：
一、按被告以外之人於審判外之陳述，雖不符前4 條之規定，而
    經當事人於審判程序同意作為證據，法院審酌該言詞陳述或
    書面陳述作成時之情況，認為適當者，亦得為證據；當事人
    、代理人或辯護人於法院調查證據時，知有第159 條第1 項
    不得為證據之情形，而未於言詞辯論終結前聲明異議者，視
    為有前項之同意，刑事訴訟法第159 條之1 第2 項、第159
    條之5 分別定有明文。本件以下所引用之各項供述證據，除
    證人即共同被告辰○○、辛○○、丁○○於本院審理時所為
    之證述，業經具結，並經被告及檢察官當庭交互詰問，符合
    刑事訴訟法第166 條以下證人詰問之規定，應具證據能力外
    ，其餘供述證據，因檢察官、被告未於言詞辯論終結前聲明
    異議，本院審酌前開證據作成或取得時之狀況，並無違法或
    不當情事，復經本院於審判期日依法進行調查、辯論，應均
    具證據能力。
二、傳聞法則乃對於被告以外之人於審判外之言詞或書面陳述，
    亦即針對被告以外之人於審判外以言詞或書面所為之供述證
    據之相關規範，而本件以下所引用之照片，乃以科學、機械
    之方式，對於拍攝內容所為忠實且正確之記錄，上開照片在
    性質上亦非供述證據，應無刑事訴訟法第159 條第1 項規定
    之適用，合先敘明。
乙、實體部分：
壹、有罪部分：
一、訊據被告辰○○、丁○○對上開事實於警詢、偵查及本院審
    理時坦承不諱（見警卷第16頁、第28頁、第45至46頁、第50
    至51頁，偵卷第38頁、第61頁、第66頁，本院審訴字卷第60
    頁，本院訴字卷第152 頁反面、第166 頁）（被告辰○○雖
    於警詢、偵查中自承係竊取附表編號1 、3 之機車，然經本
    院詢問偷竊地點後，應認係竊取附表編號2 、3 之機車，先
    前陳述應係誤認，見本院訴字卷第152 頁反面；惟其承認竊
    取2 部機車之基礎事實並無變更，附此敘明），核與證人甲○○、寅○○於警詢之證述、證人即共同被告丁○○、辰○○、辛○○於警詢及本院審理時之證述及共同被告辛○○於
    偵查中之供述情節大致相符（見警卷第3 至4 頁、第7 至8
    頁、第11頁、第16頁、第19至21頁、第49至52頁、第70頁、
    第73頁，偵卷第50至51頁，本院訴字卷第149 頁反面、第15
    2 頁反面、第154 頁、第15 5頁反面、第159 頁及其反面）
    ，並有車牌號碼5GD-672 號、366-BHX 號重型機車之車籍查
    詢基本資料詳細畫面、失車紀錄、5GD-672 號重型機車之車
    籍相關資料，車牌號碼638-CF N號、IDI-865 號重型機車之
    車籍查詢基本資料詳細畫面及行照，高雄市政府警察局97年
    10月8 日、97年10月30日高市警鑑字第0970060009、000000
    0000號鑑驗通知書【下稱第一份鑑驗通知書、第二份鑑驗通
    知書】暨所附車牌號碼IDI-86 5、638-CFN 號車身號碼電解
    相片附卷可稽（見警卷第11 0、111 、114 、115 、119 、
    121 、134 、162 、178 至18 3、210 至213 頁，偵卷第55
    頁），堪認被告辰○○、丁○○上開任意性自白，確均與事
    實相符。
二、訊據被告丙○○、辛○○均矢口否認有為上開犯行，被告丙○○辯稱：伊僅係幫忙修理、換機車外殼，伊並不知道機車
    有問題，亦未變造車身號碼云云；被告辛○○辯稱：伊承認
    有跟辰○○買贓車，但沒有偷車，也沒有變造車身號碼云云
    。經查：
  (一)被告辛○○曾交付有引擎號碼之引擎外殼給被告丙○○，並
    由被告丙○○改裝一部車子等情，業據證人即共同被告辛○○於警詢時證述：「…丙○○…在96年年底有幫我改裝…借
    屍還魂的贓車…」、「丙○○有幫我改過…機車。他告訴我
    買舊的機車就有辦法改裝成新的。」、「（丙○○幫你改裝
    機車何部分？）全部整理。」等語（見警卷第7 、11頁），
    於本院審理時具結證稱：「（丙○○部分，丙○○有無幫你
    改過摩托車？）有。」、「…丙○○確實有幫我改過車。」
    、「…我拿有引擎號碼的引擎外殼給丙○○，請他幫我改裝
    一部車子給我…」、「（你為何要交有引擎號碼的殼子給丙○○？）當初他說他有辦法處理壹台車給我。意思是指修理
    好整台給我。」、「（你在警局時曾經說丙○○在96年底曾
    經幫你改裝…借屍還魂的贓車，代價每台新台幣1 萬兩千，
    有無印象？）有。」、「…他有幫我改裝…每台代價12000
    。」、「我們私底下都可以這樣說，就是拿引擎蓋給對方，
    對方就有辦法做一部機車。」等語（見本院訴字卷第154 頁
    反面、第155 頁反面、第157 頁及其反面），另被告丙○○
    亦自承：「…另外他也有拿殼跟牌給我，我再去『屠宰場』
    買整台車回來，把他給我的引擎殼及車牌掛在買回來的機車
    上，再把將在『屠宰場』買回來的機車的引擎殼拆下來還給
    屠宰場…」等語（見本院訴字卷第158 頁），是上開事實應
    堪認定。復參以被告辛○○於偵查中供承：「（97年1 月14
    日是否賣一台原車車號288-BKG 【改掛OLC-726 】給癸○○
    ？）…我已經在派出所看過了，現在看到照片是有這一件事
    情，是丙○○改的。」等語（見偵卷第50頁），又車牌號碼
    OLC-726 號重型機車之車身號碼確遭磨滅，且車號原應為28
    8-BKG 號，經套用OLC-726 之引擎殼、引擎號碼及車牌，有
    高雄市政府警察局上開第一份鑑驗通知書暨車身號碼電解相
    片在卷可參（見警卷第162 頁、第183 至188 頁），是以被
    告丙○○有磨滅該車車身號碼之事實，應可認定。被告丙○○雖一再辯稱僅係幫忙修理機車，且提出高雄市政府事業登
    記證、房屋租賃契約書以資證明當時伊之機車行已未營業云
    云，惟被告丙○○已自陳有收受引擎外殼及車牌，顯見其已
    非單純幫被告辛○○修理機車甚明，且若僅係套換引擎殼及
    車牌，車身號碼仍予留存者，極易使他人辨識出其中蹊蹺，
    不僅與常情及被告辛○○就附表所示機車所使用「借屍還魂
    」之手法不符，更與上開客觀上該車車身號碼已被磨滅之事
    實大相逕庭；至被告丙○○所提出之高雄市政府營利事業登
    記證、房屋租賃契約書（見本院訴字卷第85至90頁），該營
    利事業登記證並無法看出其所開設之永展車業行是否仍在經
    營中，而該契約書上亦未載明租賃地點，且該租賃契約上所
    載之租賃期間雖僅至96年7 月25日，但被告丙○○仍可在他
    處繼續經營，因此二者均無法證明被告丙○○所開設之機車
    行並未營業，況被告丙○○之機車行縱使在96年7 月後即未
    營業，與被告丙○○是否為上開犯行間，仍屬二事，上開磨
    滅車身號碼之行為，並不必然需要經營機車行始可為之，故
    被告丙○○上開辯稱並非可採，尚無法據此而為其有利之認
    定。
  (二)就被告辛○○共同竊盜部分：
    被告辛○○係先取得如附表所示該5 部機車之車牌、引擎蓋
    及車籍資料後，於附表編號2 、3 所示各該行竊時間前某日
    ，通知被告辰○○行竊該特定型式之機車等情，被告辛○○
    於警詢時自承：「我於民國96年約7 月間，我向機車行或朋
    友收購舊車及車籍資料…」、「…我先收購舊車籍後再通知
    辰○○去偷。」、「…有二次先買到合法機車和車籍資料後
    再打給辰○○叫他去找我要的車種…」等語（見警卷第2至3
    頁、第7 頁），又於本院審理時陳稱：「（起訴書這五台合
    法的車籍號碼是否都是你去跟人買的？）這五台都是我去跟
    人家買來的。」等語（見本院訴字卷第156 頁反面），核與
    證人即共同被告辰○○於本院審理時證稱：「（為何會把偷
    來的機車交給辛○○而非別人？）因為缺錢。我之前有找他
    說缺錢，他說他有管道。他說他要贓車，可以換多少錢，問
    我有無這個意願。」、「（所以辛○○叫你去偷車給他？）
    對。」、「他【辛○○】只有指定車型要我偷這個車型的車
    給他，沒有指定特定的車輛或顏色。」、「…辛○○是說他
    有管道，只要我有辦法偷車來，他就可以拿錢給我。」等語
    相符（見本院訴字卷第149 頁及其反面、第151 頁），又經
    證人即附表編號2 、3 所示機車遭竊之被害人寅○○、甲○○於警詢亦證稱渠等機車有於附表編號2 、3 所示之時間、
    地點遭竊（見警卷第70、73頁），是以上開事實即堪認定。
    至附表編號1 、4 、5 之部分，被告辛○○同樣係先取得相
    關車籍資料（見本院訴字卷第156 頁反面），另證人即附表
    編號1 、4 、5 所示機車遭竊之被害人卯○○、庚○○、丑
    ○○於警詢證稱渠等機車有於各該附表所示時間、地點遭竊
    （見警卷第64、67、76頁），再參以附表編號1 、4 、5 之
    機車在磨滅車身號碼並套換引擎殼及車牌後，係由被告辛○○所販賣，則據被告辛○○坦承稱：「我只有賣贓車，起訴
    書這五台都有賣，我賣給客人而他們被警察抓到，他們說是
    跟我買的，所以我承認。」、「（變造後你再賣給附表所示
    販售對象嗎？）是。」等語在卷（見本院訴字卷第147 頁反
    面、第157 頁），而被告辛○○既然稱伊係賣贓車等語，益
    可見其知悉機車來源係他人竊取所得，且販賣時其亦知悉已
    為變造，再參以其在機車遭竊前，已先取得附表所示各該機
    車之車牌、引擎蓋及車籍資料，復在竊得後進而提供以進行
    套換，因此應可認定被告辛○○應有通知真實姓名年籍不詳
    之成年人行竊各該特定型式之機車，而該真實姓名年籍不詳
    之成年人遂於附表所示之行竊時間與地點，竊取附表編號1
    、4 、5 所示機車之事實。被告辛○○雖辯稱其未行竊云云
    ，然其先取得各該機車之車牌、引擎蓋及車籍資料，再通知
    被告辰○○及真實姓名年籍不詳之成年人竊取各該特定型式
    之機車，即與被告辰○○及真實姓名年籍不詳之成年人有犯
    意上之聯絡與行為之分擔，並在過程中居於支配之地位，雖
    非由其下手行竊，仍無法因此而阻卻竊盜犯行之成立。
  (三)就被告辛○○變造準私文書、行使變造準私文書部分：
    附表所示之機車車身號碼均經磨滅，有高雄市政府警察局第
    一份鑑驗通知書、第二份鑑驗通知書暨所附車身號碼電解相
    片可參，已如前述，另附表編號2 、3 之機車，證人即共同
    被告丁○○於本院審理時具結證述：「（合法的引擎號碼與
    車牌是誰提供？）辛○○。」等語（見本院訴字卷第159 頁
    反面），而附表編號4 之機車，被告辛○○曾拿具引擎號碼
    之引擎外殼給丙○○改裝，至附表編號1 、5 之機車，其引
    擎外殼及車牌亦經套換，均如前所述；再參酌附表所示各該
    機車均由被告辛○○所販賣，此除據被告辛○○坦承在卷（
    見本院訴字卷第147 頁反面）外，亦有證人己○○、乙○○
    、壬○○、癸○○、戊○○之警詢證述可佐（見警卷第78至
    83頁、第85至89頁、第99至104 頁），而被告辛○○亦知悉
    所販賣之機車經過磨滅車身號碼及套換引擎蓋、車牌等情，
    則據被告辛○○稱：「（當初被警察查到時，這五台車子的
    號碼是否是都掛在人家失竊的贓車上？）是，都已經變造好
    了。」、「（變造後你再賣給附表所示販售對象嗎？）是。
    」、「（你賣出去的起訴書那五台是否都沒有車身號碼？）
    都有磨掉。」等語（見本院訴字卷第156 頁反面至第157 頁
    、第158 頁），是以被告辛○○雖未親自參與磨滅車身號碼
    之行為，然其提供引擎蓋及車牌以進行改裝並進而販賣以圖
    利，如無磨滅車身號碼，極易使他人察覺其所販賣之機車係
    屬贓車，況其亦知悉被告丁○○、丙○○及真實姓名年籍不
    詳之成年人磨滅車身號碼之行為，因此被告辛○○上開犯行
    即堪以認定，其所辯未變造車身號碼云云，即不足採。
  (四)綜上所述，本件事證明確，被告辰○○、丁○○、丙○○、
    辛○○之犯行均洵堪認定，應予依法論科。
三、按汽、機車引擎號碼及車身號碼乃製造廠商對該汽車出廠時
    之識別文字，一則表示其出廠之年度及批號有區別不同車輛
    之作用，一則代表其品質與商譽，為表示一定用意之證明，
    且經監理單位登記在案，而現下新款汽車復均將引擎及車身
    號碼烙印於車體各部位零件之上，用以防免汽車遭竊，則汽
    、機車之引擎及車體上所烙印之引擎及車身號碼，應依刑法
    第220 條第1 項規定，以私文書論，而將車輛之車身號碼磨
    掉，但未改變該號碼為另一合法車籍相符之車身號碼，此舉
    並不具創造性，應仍屬變造之行為而非偽造之行為。查本件
    附表所示之機車，係將引擎外殼及車牌拆下，並套換上其他
    具正當權利之引擎外殼及車牌，並無任何證據證明有對引擎
    號碼有銷除或打造之情，就此部分尚無涉偽造或變造之犯行
    ，惟附表所示機車之車身號碼均已被磨滅，業如前述，而本
    件並未改變該車身號碼為另一合法車籍相符之車身號碼，是
    以就磨滅車身號碼之犯行，應僅係成立變造準私文書罪。是
    本件核被告辰○○就竊取附表編號2 、3 機車之部分，均係
    犯刑法第320 條第1 項之竊盜罪；被告丁○○就磨滅附表編
    號2 、3 機車車身號碼部分，及被告丙○○就磨滅附表編號
    4 機車車身號碼部分，均係犯刑法第220 條、第210 條之變
    造準私文書罪；被告辛○○就附表編號1 至5 部分，係犯刑
    法第320 條第1 項之竊盜罪及同法第216 條、第220 第1 項
    、第210 條之行使變造準私文書罪。被告辛○○變造車身號
    碼之低度行為，為行使之高度行為所吸收，不另論罪，只論
    以行使變造準私文書罪。被告辛○○與辰○○就竊取附表編
    號2 、3 機車之部分，與真實姓名年籍不詳之成年人就竊取
    附表編號1 、4 、5 機車之部分，與被告丁○○就變造附表
    編號2 、3 機車車身號碼之部分，與被告丙○○就變造附表
    編號4 機車車身號碼之部分，與真實姓名年籍不詳之成年人
    就變造附表編號1 、5 機車車身號碼部分，分別有犯意聯絡
    及行為分擔，應各論以共同正犯。被告辰○○所為上開2 次
    竊盜犯行間，被告丁○○所為上開2 次變造準私文書罪間，
    被告辛○○所為上開5 次竊盜犯行、5 次行使變造準私文書
    罪間，犯意各別，行為互殊，應予分論併罰。又被告辰○○
    、丁○○、丙○○曾受如犯罪事實一所述之有期徒刑執行完
    畢，有臺灣高等法院被告前案紀錄表在卷可按，渠等於受有
    期徒刑執行完畢後，5 年內分別故意再犯本件有期徒刑以上
    之各罪，皆為累犯，均應依刑法第47條第1 項規定加重其刑
    。而被告辰○○為竊盜犯行後，於未被有偵查犯罪職權之機
    關或公務員知悉犯罪行為人前，即主動向員警坦承上開竊盜
    犯行，有本院公務電話紀錄1 紙在卷可考（見本院審訴字卷
    第34頁），並有被告辰○○之警詢筆錄可參（見警卷第15頁
    以下），則被告辰○○顯係對未發覺之犯罪自首而接受裁判
    ，且參酌被告於本院審理時亦坦承上開竊盜犯行，爰依刑法
    第62條前段之規定，就其上開2 次竊盜犯行減輕其刑，並依
    刑法第71條第1 項規定，刑有加重及減輕事由，先加後減之
    。爰審酌被告辰○○前已有竊盜前科，並經執行完畢，且正
    值青壯，卻不思循正途賺取所需，再為本件2 次竊盜犯行，
    惟其就犯罪事實均坦承不諱，尚知悔意；被告丁○○、丙○○利用其專業技能變造車身號碼，掩飾來源不明或不正當之
    機車，並使警方追贓困難，且影響車籍之管理制度，所為實
    不足取；被告辛○○則於本件犯罪中，居於主要地位，不僅
    事先取得車牌、引擎蓋及車籍資料，且從中通知被告辰○○
    及真實姓名年籍不詳之成年人竊取機車，再令被告辰○○、
    該真實姓名年籍不詳之成年人或其本身，將竊得之機車交由
    被告丁○○、丙○○及真實姓名年籍不詳之成年人以為變造
    ，並在變造後出售以牟利，以俗稱「借屍還魂」方式販賣贓
    車，增加原車主尋獲車輛之困難，並擾亂公路監理機關對車
    籍管理之正確性，破壞社會整體法治秩序，犯罪情節非輕等
    一切情狀，分別量處如主文所示之刑，並分別諭知易科罰金
    之折算標準，再就被告辰○○、丁○○、辛○○部分，定其
    應執行之刑及易科罰金之折算標準，以資懲儆。
貳、無罪部分：
一、公訴意旨另略以：被告辰○○有於附表編號1 所示時間、地
    點竊取該機車，被告丁○○、丙○○有分別磨滅附表編號5
    、1 之機車車身號碼並套換引擎蓋、外殼及車牌，被告子○○有於附表編號1、3之時間、地點，與被告辰○○共同竊取
    各該機車。因認被告辰○○、子○○涉犯刑法第320條第1項
    之竊盜罪嫌，被告丁○○、丙○○涉犯刑法第220 條、第
    210條之變造準私文書罪嫌云云。
二、按犯罪事實應依證據認定之，無證據不得認定犯罪事實；不
    能證明被告犯罪者，應諭知無罪之判決，刑事訴訟法第154
    條第2 項、第301 條第1 項分別定有明文。次按認定犯罪事
    實所憑之證據，雖不以直接證據為限，間接證據亦包括在內
    ，然而無論直接或間接證據，其為訴訟上之證明，須於通常
    一般之人均不致有所懷疑，而得確信其為真實之程度者，始
    得據為有罪之認定，倘其證明尚未達到此一程度，而有合理
    之懷疑存在、無從為有罪之確信時，自應為無罪之判決（最
    高法院76年臺上字第4986號判例意旨可資參照）。又檢察官
    對於起訴之犯罪事實，應負提出證據及說服之實質舉證責任
    ，倘其所提出之證據，不足為被告有罪之積極證明，或其指
    出證明之方法，無從說服法院以形成被告有罪之心證，基於
    無罪推定之原則，自應為被告無罪判決之諭知（最高法院92
    年臺上字第128 號判例意旨參照）。
三、就被告辰○○竊取附表編號1 之機車部分：
    公訴意旨認被告辰○○竊取附表編號1 之機車，無非係以被
    告辰○○之自白及被告辛○○之供述為其論據。然查，被告
    辰○○雖於警詢、偵查中均自承竊取2 部機車，分別係附表
    編號1 、3 ，然於本院審理時，經本院提示卷附變造後機車
    之相片，被告辰○○則稱無法由外型辨識何者為其所竊取（
    見本院訴字卷第151 頁反面），而就其竊取機車之地點，被
    告辰○○於本院審理時稱：「（你偷車地點為何？）壹台大
    概是在苓雅區、壹台是在鼓山區○○○路印象中沒有偷過。
    廣州一街有偷過。有在靠近西子灣這邊偷過。」、「我印象
    中有偷過的是苓雅區○○街、鼓山區靠近西子灣的地方。」
    等語（見本院訴字卷第152 頁反面），是以對照附表所示之
    地點，被告辰○○所竊取之機車，應係附表編號2 、3 之機
    車，而非編號1 ，因此並無法由被告辰○○於警詢及偵查中
    之自白而遽認其有竊取附表編號1 之機車。另被告辛○○雖
    於偵查中供稱係被告辰○○竊取該車（見偵卷第50至51頁）
    ，惟其係先稱：「（97年4 至5 月間幫己○○改裝ABJ-753
    機車？）是，我拿到高雄丙○○修理，後改稱有電解出引擎
    號碼的應該是丁○○修理，應該也是辰○○牽的。」，又稱
    ：「（96年12月是否賣一台原車車號598-BAW 給戊○○？）
    我看機種是丁○○給我的，如果是這樣的話ABJ-753 就不是
    丁○○幫我改的…ABJ-753 是辰○○偷到後不知道牽去給誰
    改裝後再交給我的。」等語（見偵卷第50至51頁），其前後
    就該車究竟係由其交給被告丙○○，或被告辰○○所竊取再
    交由被告丁○○或其他真實姓名年籍不詳之成年人變造，所
    述已有不一；另其於偵查中又稱：「…辰○○賣我三部。」
    等語（見偵卷第30頁），於本院審理時卻又改稱「這五台都
    是辰○○給我的…」等語（見本院訴字卷第157 頁），前後
    所述反覆，證詞之憑信性已有可疑；況其於本院審理時證稱
    ：「…我根本不記得哪些車子是誰給我的…」等語（見本院
    訴字卷第155 頁），是以尚無法僅憑被告辛○○之供述即認
    被告辰○○有竊取附表編號1 機車之犯行。
四、就被告丁○○變造附表編號5 之機車車身號碼部分：
    公訴意旨認被告丁○○變造附表編號5 之機車，無非係以被
    告辛○○之供述及該車車身號碼確遭磨滅為其論據。惟查，
    被告辛○○於偵查中陳稱：「（96年12月是否賣一台原車車
    號598-BAW 【改掛191-CRA 】給戊○○？）我看機種是丁○○給我的，如果是這樣的話ABJ-753 就不是丁○○幫我改的
    …」等語（見偵卷第51頁），顯見被告辛○○僅憑車種辨識
    ，然同為光陽牌之附表編號1 即車牌號碼ABJ-753 號之重型
    機車（此可參偵卷第55頁之機車行照），被告辛○○卻又稱
    非被告丁○○所變造，是以其所述是否可採，不無疑義；況
    被告辛○○於本院審理時則具結證述：「（丁○○有改裝壹
    台車，改裝後車號為191-CRA ？）車號我忘了。」、「…我
    根本不記得哪些車子是誰給我的…」、「…給丁○○…的車
    …應該是2 部。」等語（見本院訴字卷第154 頁反面至第
    155 頁反面），而就附表編號2 、3 之機車既為被告丁○○
    所變造，已如前述，因此附表編號5 之機車顯非被告丁○○
    所變造；此外，附表編號5 之機車車身號碼雖確遭磨滅，但
    並無法以此遽認係被告丁○○所為，因此就此部分即屬無法
    證明。
五、就被告丙○○變造附表編號1 之機車車身號碼部分：
    公訴意旨認被告丙○○變造附表編號1 之機車，無非係以被
    告辰○○、辛○○之供述，及該車車身號碼確遭磨滅為其論
    據。然查，被告辰○○雖於警詢、偵查中稱曾將竊取所得之
    機車交給被告丙○○，然就附表編號1 之機車無法證明係其
    所竊取，已如前述，而就附表編號2 、3 之機車，則係由其
    竊取後交由被告丁○○，此據證人即共同被告丁○○於本院
    審理時具結證述：「（你印象中我交給你的車子是附表編號
    1 還是2 的車子？）應該是編號2 、3 。就是638-CFN 及ID
    I-865 …」等語（見本院訴字卷第159 頁），顯見其並無將
    所竊取之機車交給被告丙○○；又證人即共同被告辛○○於
    本院審理時證述：「他【指被告丙○○】有幫我修理壹台是
    相撞撞壞的，另外壹台我拿有引擎號碼的引擎外殼給丙○○
    ，請他幫我改裝一部車子給我…」、「我是交壹台撞壞的機
    車給丙○○。另外交壹個有引擎號碼的引擎殼給丙○○…」
    等語（見本院訴字卷第155 頁反面、第157 頁），與被告丙○○所承：「…事實上就是壹台是相撞的，另外他也有拿殼
    跟牌給我，我再去『屠宰場』買整台車回來，把他給我的引
    擎殼及車牌掛在買回來的機車上…」等語相符（見本院訴字
    卷第158 頁），是以被告辛○○與丙○○間關於機車交付之
    事宜，均係2 人間親身為之，並未透過被告辰○○，益可見
    被告辰○○前揭將竊得機車交給被告丙○○云云，並不可採
    ，另由被告辛○○上開所述，可證其交給被告丙○○者，僅
    有1 個引擎殼並變造1 部機車，而此部分於上述有罪部分已
    為認定，是以本件並無其他證據可資證明被告丙○○有變造
    附表編號1 機車之犯行。
六、就被告子○○與被告辰○○共同竊取附表編號1 、3 之機車
    部分：
    公訴意旨認被告子○○與被告辰○○共同竊取附表編號1 、
    3 之機車，無非係以被告子○○、辰○○之供述為其論據。
    然查，就附表編號1 機車無法證明係被告辰○○所竊取，業
    如前述，另被告辰○○於警詢、偵查中均稱被告子○○並未
    與其一同前去竊取機車（見警卷第24頁，偵卷第66頁），其
    於本院審理時再具結證稱：「（子○○部分，你給他幾次錢
    ？）兩次…」、「（為何要給子○○錢？）我原本就會給他
    幾百元生活費錢，不管有無牽車，而因為那兩次我又麻煩他
    來載我，我有多賺錢，就多給他。」、「（偷了車直接騎走
    就好，為何要找子○○？）因為我把偷來的車處理掉之後要
    有一個人載我回去。」、「（你通知子○○來載你時，偷來
    的車放在哪邊？）子○○去載我的時候，贓車已經被丁○○
    騎走了。」、「（可是子○○說他有跟你去牽車，與你所述
    不同，有何意見？）我不知道他說跟我去牽車的定義是什麼
    ，因為他來找我時偷車的行為已經結束了。」、「（你在警
    局時說子○○有跟你去交贓車，且第二次交贓車時子○○就
    知道，是否如此？）第二次車子已經交完後我有跟他說。」
    等語（見本院訴字卷第149 頁反面至第150 頁、第151 頁反
    面），是以被告子○○並未參與竊取機車之行為，僅係在被
    告辰○○交付所竊得之機車後，前往載送被告辰○○，尚難
    據此認定被告子○○有與被告辰○○共同竊取附表編號1 、
    3 機車之犯行。
七、綜上所述，本件公訴人認被告辰○○、子○○、丁○○、丙○○涉嫌前揭犯行所憑之證據，尚未達於通常一般之人均不
    致有所懷疑，而得確信其為真實之程度，自難據以為被告不
    利之認定。此外，復查無其他積極之證據足以證明被告辰○○、子○○、丁○○、丙○○有何公訴人所指之犯行，是以
    本件不能證明被告辰○○、子○○、丁○○、丙○○犯上開
    各罪，揆諸前揭說明，自應就各該部分為無罪之諭知。
據上論斷，應依刑事訴訟法第299 條第1 項前段、第301 條第1
項，刑法第28條、第320 條第1 項、第216 條、第220 條第1 項
、第210 條、第47條第1 項、第62條前段、第41條第1 項前段、
第8 項、第51條第5 款，刑法施行法第1 條之1 ，判決如主文。
本案經檢察官陳建州到庭執行職務。
中    華    民    國    99    年     5    月    31    日
                  刑事第十三庭  審判長  法  官  黃蕙芳
                                        法  官  王參和
                                        法  官  王宗羿
以上正本證明與原本無異。
如不服本判決應於收受判決後10日內向本院提出上訴書狀，並應
敘述具體理由。其未敘述上訴理由者，應於上訴期間屆滿後20日
內向本院補提理由書(均須按他造當事人之人數附繕本)「切勿逕
送上級法院」。
中    華    民    國    99    年    6     月    1     日
                                        書記官  蔡毓琦
附錄論罪科刑法條
中華民國刑法第320條
意圖為自己或第三人不法之所有，而竊取他人之動產者，為竊盜
罪，處 5 年以下有期徒刑、拘役或 5 百元以下罰金。
意圖為自己或第三人不法之利益，而竊佔他人之不動產者，依前
項之規定處斷。
前二項之未遂犯罰之。
中華民國刑法第210條
偽造、變造私文書，足以生損害於公眾或他人者，處五年以下有
期徒刑。
中華民國刑法第216條
行使第210 條至第215 條之文書者，依偽造、變造文書或登載不
實事項或使登載不實事項之規定處斷。
中華民國刑法第220條
在紙上或物品上之文字、符號、圖畫、照像，依習慣或特約，足
以為表示其用意之證明者，關於本章及本章以外各罪，以文書論
。
錄音、錄影或電磁紀錄，藉機器或電腦之處理所顯示之聲音、影
像或符號，足以為表示其用意之證明者，亦同。
附表
┌──┬────┬───┬────┬───────────┬────┬─────────┬──┐
│編號│下手行竊│ 時間 │  地點  │失竊機車被害人之姓名、│下手實施│辛○○以買賣方式取│販售│
│    │之人    │      │        │機車車牌號碼、車身號碼│變造車身│得之車牌與引擎號碼│對象│
│    ├────┤      │        │及引擎號碼            │號碼之人│（嗣並經左開之人將│及代│
│    │竊盜之共│      │        │                      ├────┤左開竊取之機車車身│價（│
│    │犯行為人│      │        │                      │變造車身│號碼磨滅予以變造，│新台│
│    │        │      │        │                      │號碼之共│並掛上辛○○交付之│幣）│
│    │        │      │        │                      │犯行為人│車牌及有引擎號碼之│    │
│    │        │      │        │                      │        │引擎蓋而予改裝）  │    │
├──┼────┼───┼────┼───────────┼────┼─────────┼──┤
│ 1  │真實姓名│96年12│高雄市鹽│原車主：卯○○        │真實姓名│車牌號碼：ABJ-753 │陳文│
│    │年籍不詳│月24日│埕區大仁│車牌號碼：136-CEQ     │年籍不詳│引擎號碼：GY6B-203│良（│
│    │之成年人│上午11│路63號  │引擎號碼：SA25GP-12750│之成年人│          817     │1萬 │
│    ├────┤時30分│        │          6           ├────┤                  │1000│
│    │辛○○  │許    │        │車身號碼：RFBSA25GP7B1│辛○○  │                  │元）│
│    │        │      │        │          27533       │        │                  │    │
├──┼────┼───┼────┼───────────┼────┼─────────┼──┤
│ 2  │辰○○  │96年11│高雄市苓│原車主：寅○○        │丁○○  │車牌號碼：638-CFN │李清│
│    │        │月16日│雅區廣州│車牌號碼：5GD-672     │        │引擎號碼：SD25AA-1│俊（│
│    │        │14時30│一街141-│引擎號碼：SD25UC-10654│        │          13843   │3萬 │
│    ├────┤分許  │3號     │          2           ├────┤                  │3000│
│    │辛○○  │      │        │車身號碼：RFBSD25UC6B1│辛○○  │                  │元）│
│    │        │      │        │          06473       │        │                  │    │
├──┼────┼───┼────┼───────────┼────┼─────────┼──┤
│ 3  │辰○○  │97年1 │高雄市鼓│原車主：甲○○        │丁○○  │車牌號碼：IDI-865 │黃合│
│    │        │月6日 │山區鼓波│車牌號碼：366-BHX     │        │引擎號碼：SD25AG-1│福（│
│    │        │22時許│街27 巷7│引擎號碼：SJ25EA-10076│        │          01651   │3萬 │
│    ├────┤      │號      │          0           ├────┤                  │3000│
│    │辛○○  │      │        │車身號碼：RFBSJ25EA7B1│辛○○  │                  │元）│
│    │        │      │        │          00821       │        │                  │    │
├──┼────┼───┼────┼───────────┼────┼─────────┼──┤
│ 4  │真實姓名│97年1 │高雄市鼓│原車主：庚○○        │丙○○  │車牌號碼：OLC-726 │楊宗│
│    │年籍不詳│月10日│山區蓮海│車牌號碼：288-BKG     │        │引擎號碼：4JK-3138│樺（│
│    │之成年人│15時23│路70號  │引擎號碼：E379E-150549│        │          9       │2萬 │
│    ├────┤分許  │        │車身號碼：LPRSE30207A1├────┤                  │8000│
│    │辛○○  │      │        │          50466       │辛○○  │                  │元）│
├──┼────┼───┼────┼───────────┼────┼─────────┼──┤
│ 5  │真實姓名│97年1 │高雄市鼓│原車主：丑○○        │真實姓名│車牌號碼：191-CRA │張俊│
│    │年籍不詳│月22日│山區伊犁│車牌號碼：598-BAW     │年籍不詳│引擎號碼：SD25AB-1│卿（│
│    │之成年人│15時許│街108 號│引擎號碼：SJ25EA-10448│之成年人│          00626   │3萬 │
│    ├────┤      │        │          5           ├────┤                  │3000│
│    │辛○○  │      │        │車身號碼：RFBSJ25EA7B1│辛○○  │                  │元）│
│    │        │      │        │          04533       │        │                  │    │
└──┴────┴───┴────┴───────────┴────┴─────────┴──┘

司法院資訊處製作；財團法人民間司法改革基金會備份。
